【裁判字號】    95,抗,465
【裁判日期】    950731
【裁判案由】    本票裁定
【裁判全文】
台灣台北地方法院民事裁定
抗  告  人  丁○○
            丙○○○
相  對  人  上海商業儲蓄銀行股份有限公司
法定代理人  乙○○
代  理  人  甲○○
上列抗告人因與相對人上海商業儲蓄銀行股份有限公司間聲請本
票准許強制執行事件，抗告人對於中華民國95年 5月23日本院所
為之95年度票字第62822號民事裁定提起抗告，本院裁定如下：
    主  文
抗告駁回。
抗告程序費用新台幣壹仟元由抗告人連帶負擔。
    理  由
一、按執票人向本票發票人行使追索權時，得聲請法院裁定後強
    制執行，票據法第 123條定有明文。次按本票執票人，依票
    據法第 123條規定，聲請法院裁定許可對發票人之強制執行
    ，係屬非訟事件，此項聲請之裁定，及抗告法院之裁定，僅
    依非訟事件程序，就本票形式上之要件是否具備予以審查為
    已足，並無確定實體上法律關係存否之效力，如發票人就票
    據債務之存否或數額有爭執時，應由發票人提起確認之訴，
    以資解決（最高法院57台抗字第76號、56年台抗字第 714號
    判例意旨參照）。又提起抗告，應表明抗告理由，民事訴訟
    法第488條第3項，亦定有明文。
二、本件相對人主張：其執有抗告人共同簽發如附表所示之本票
    2紙，利息按年息 6.55％計算，付款地在相對人事務所，並
    免除作成拒絕證書，到期日未載，均於民國95年2月1日經提
    示僅支付其中部分金額外，其餘金額未獲付款，依票據法第
    123 條聲請裁定許可強制執行等情，已據其提出與所述相符
    之本票 2紙為證，原法院依首開規定予以准許，尚無不合。
三、本件抗告意旨雖以：本件系爭債務尚有其他糾葛，本院僅依
    相對人片面指述即作成原裁定，實有欠允當云云。惟查，系
    爭本票從形式上觀之，要件並無不合，抗告人前揭所稱縱然
    屬實，亦屬實體法上之爭執，依首開說明，非本件非訟程序
    得以審究。從而，抗告意旨指摘原裁定不當，求予廢棄，委
    無理由，應予駁回。
四、據上論結，本件抗告為無理由，依非訟事件法第46條、第21
    條第2項、第24條第1項、民事訴訟法第495條之1第 1項、第
    449條第1項、第85條第2項，裁定如主文。
中    華    民    國    95    年    7     月    31    日
                  民事第二庭審判長法  官  鄭純惠
                                  法  官  蕭胤瑮
                                  法  官  黃蓓蓓
以上正本係照原本作成。
本件當事人須以本裁定適用法律顯有錯誤為抗告理由時，始得於
本裁定送達後10日內向本院提出抗告狀（應按他造當事人之人數
附繕本），並須經本院許可後方得抗告至高等法院。
中    華    民    國    95    年    7     月    31    日
                                  書記官  劉碧輝
┌───────────────────────────────沈國雄───────┐
│附表：                                                     95年度抗字第465號│
├──┬──────┬──────┬──────┬───┬─────┬────┤
│編號│票 面  金 額│請 求  金 額│發   票   日│到期日│利息起算日│週年利率│
│    │   (美金)   │  (美金)    │            │      │          │(百分之)│
├──┼──────┼──────┼──────┼───┼─────┼────┤
│001 │2,500,000元 │1,000,000元 │95年 1月13日│未載  │95年2月1日│6.55    │
├──┼──────┼──────┼──────┼───┼─────┼────┤
│002 │2,500,000元 │1,500,000元 │95年 1月18日│未載  │95年2月1日│6.55    │
└──┴──────┴──────┴──────┴───┴─────┴────┘


司法院資訊處製作；財團法人民間司法改革基金會備份。
